Inventaris van het ongevallenarchief van de afdeling Luchtmacht Bedrijfveiligheid van de Chef Luchtmachtstaf en taakvoorgangers, 1946-1984 (1986)
Nationaal Archief, Den Haag
- Ongevallen en incidenten in 1965, 1965
  - Commando: C.L.V.; Onderdeel: 322 Squadron Leeuwarden; Datum ongeval: 1965-07-27; Plaats ongeval: Vliegbasis Leeuwarden; Soort ongeval: C.L.S.: vluchtongeval; Vliegtuig: Lockheed F-104G D-8115; Omschrijving: Vogelaanvaring, 4824
    Zie ook inv.nr. 3239.
  - Commando: C.L.V.; Onderdeel: 323 Squadron Leeuwarden; Datum ongeval: 1965-07-28; Plaats ongeval: Baan 24 vliegbasis Leeuwarden; Soort ongeval: Startongeval; Vliegtuig: Lockheed F-104G D-8325; Omschrijving: Doorgezakt tijdens de start, 3240
    Met foto's. Zie ook inv.nr. 4830.
  - Commando: C.L.V.; Onderdeel: 323 Squadron Leeuwarden; Datum ongeval: 1965-07-28; Plaats ongeval: Baan 24 vliegbasis Leeuwarden; Soort ongeval: C.L.S.: startongeval; Vliegtuig: Lockheed F-104G D-8325; Omschrijving: Doorgezakt tijdens de start, 4826
    Met foto's. Zie ook inv.nr. 3240.
  - Commando: C.L.V.; Onderdeel: 323 Squadron Leeuwarden; Datum ongeval: 1965-07-29; Plaats ongeval: Onbekend; Soort ongeval: Vluchtongeval; Vliegtuig: Lockheed F-104G D-8304; Omschrijving: Glas canopy uit sponning verdwenen, 3241
  - Commando: C.T.L.; Onderdeel: 311 Squadron Volkel; Datum ongeval: 1965-07-29; Plaats ongeval: Vliegbasis Volkel; Soort ongeval: Grondongeval; Vliegtuig: Lockheed F-104G D-8245; Omschrijving: Neuswiel per ongeluk ingetrokken, 4407
  - Commando: C.L.V.; Onderdeel: 323 Squadron Leeuwarden; Datum ongeval: 1965-07-29; Plaats ongeval: Onbekend; Soort ongeval: C.L.S.: vluchtongeval; Vliegtuig: Lockheed F-104G D-8304; Omschrijving: Glas canopy uit sponning verdwenen, 4823
    Met foto's. Zie ook inv.nr. 3241.
  - Commando: Onbekend; Onderdeel: 10 JBW; Datum ongeval: 1965-08-02; Plaats ongeval: Lauwerszee; Soort ongeval: C.L.S.: vluchtongeval; Vliegtuig: Lockheed F-104G FX 42; Omschrijving: Aanvaring in de lucht, 1965-1966; 4821
  - Commando: C.L.V.; Onderdeel: 323 Squadron Leeuwarden; Datum ongeval: 1965-08-03; Plaats ongeval: Baan 24 vliegbasis Leeuwarden; Soort ongeval: Landingsongeval; Vliegtuig: Lockheed F-104G D-8109; Omschrijving: Vogelaanvaring, 3242
  - Commando: C.L.V.; Onderdeel: 323 Squadron Leeuwarden; Datum ongeval: 1965-08-03; Plaats ongeval: Baan 24 vliegbasis Leeuwarden; Soort ongeval: C.L.S.: landingsongeval; Vliegtuig: Lockheed F-104G D-8109; Omschrijving: Vogelaanvaring, 4825
    Met foto. Zie ook inv.nr. 3242.
  - Commando: C.L.V.; Onderdeel: 323 Squadron Leeuwarden; Datum ongeval: 1965-08-04; Plaats ongeval: Terschelling Range; Soort ongeval: Vluchtongeval; Vliegtuig: Lockheed F-104G D-8083; Omschrijving: Tijdens schieten een ricochet gekregen, 3243
  - Commando: C.L.V.; Onderdeel: 298 Squadron Deelen; Datum ongeval: 1965-08-04; Plaats ongeval: Ermelo; Soort ongeval: Landingsongeval; Vliegtuig: Piper-Cub L-21B R-124; Omschrijving: Verkeerde landingstechniek, 3244
  - Commando: C.L.V.; Onderdeel: 323 Squadron Leeuwarden; Datum ongeval: 1965-08-04; Plaats ongeval: Terschelling Range; Soort ongeval: C.L.S.: vluchtongeval; Vliegtuig: Lockheed F-104G D-8083; Omschrijving: Tijdens schieten een ricochet gekregen, 4827
    Met foto's. Zie ook inv.nr. 3243.
  - Commando: C.L.V.; Onderdeel: 298 Squadron Deelen; Datum ongeval: 1965-08-04; Plaats ongeval: Ermelo; Soort ongeval: C.L.S.: landingsongeval; Vliegtuig: Piper-Cub L-21B R-124; Omschrijving: Verkeerde landingstechniek, 4829
    Met foto's. Zie ook inv.nr. 3244.
  - Commando: C.T.L.; Onderdeel: 312 Squadron Volkel; Datum ongeval: 1965-08-10; Plaats ongeval: Ten noorden van Volkel; Soort ongeval: Vluchtongeval; Vliegtuig: Republic F-84F P-243; Omschrijving: Neus rechter inboard pylontank verloren, 3245
    Met foto's. Zie ook inv.nr. 4833.
  - Commando: C.L.V.; Onderdeel: 325 Squadron Soesterberg; Datum ongeval: 1965-08-10; Plaats ongeval: Terschelling Range; Soort ongeval: Vluchtongeval; Vliegtuig: Hawker Hunter Mk VI N-273; Omschrijving: Ricochet, 3246
  - Commando: C.L.V.; Onderdeel: 325 Squadron Soesterberg; Datum ongeval: 1965-08-10; Plaats ongeval: Terschelling Range; Soort ongeval: C.L.S.: vluchtongeval; Vliegtuig: Hawker Hunter Mk VI N-273; Omschrijving: Ricochet, 4828
    Met foto. Zie ook inv.nr. 3246.
  - Commando: C.T.L.; Onderdeel: 312 Squadron Volkel; Datum ongeval: 1965-08-12; Plaats ongeval: Vliegbasis Volkel; Soort ongeval: Vluchtongeval; Vliegtuig: Republic F-84F P-172; Omschrijving: Pylontanks geïmplodeerd tijdens daling, 3247
  - Commando: C.T.L.; Onderdeel: 306 Squadron Twenthe; Datum ongeval: 1965-08-12; Plaats ongeval: Onbekend; Soort ongeval: Vluchtongeval; Vliegtuig: Lockheed F-104G D-8143; Omschrijving: Vogelaanvaring, 3248
  - Commando: C.T.L.; Onderdeel: 311 Squadron Volkel; Datum ongeval: 1965-08-13; Plaats ongeval: Ten noorden van Stuttgart (Duitsland); Soort ongeval: Vluchtongeval; Vliegtuig: Lockheed F-104G D-8280; Omschrijving: Tijdens vlucht kwam landinggear uit, 3249
    Met foto. Zie ook inv.nr. 4831.
  - Commando: C.T.L.; Onderdeel: Basisvlucht vliegbasis Twenthe; Datum ongeval: 1965-08-17; Plaats ongeval: Zweefvliegterrein Venlo; Soort ongeval: Landingsongeval; Vliegtuig: Piper-Cub L-21A R-206; Omschrijving: Afglijden tijdens bocht naar landingsbaan, 3250
  - Commando: C.L.V.; Onderdeel: 298 Squadron Deelen; Datum ongeval: 1965-08-18; Plaats ongeval: Vliegbasis Deelen; Soort ongeval: Landingsongeval; Vliegtuig: Alouette III A-260; Omschrijving: Autorotatie te scherp en te laag geflared, 3251
    Met foto. Zie ook inv.nr. 4835.
  - Commando: C.L.V.; Onderdeel: 298 Squadron Deelen; Datum ongeval: 1965-08-18; Plaats ongeval: Vliegbasis Deelen; Soort ongeval: C.L.S.: landingsongeval; Vliegtuig: Alouette III A-260; Omschrijving: Autorotatie te scherp en te laag geflared, 1965-1966; 4830
    Met foto's. Zie ook inv.nr. 3251.
  - Commando: C.T.L.; Onderdeel: 311 Squadron Volkel; Datum ongeval: 1965-08-26; Plaats ongeval: Zevenaar; Soort ongeval: Vluchtongeval; Vliegtuig: Lockheed F-104G D-8312; Omschrijving: Blikseminslag op neussectie, 3252
    Met foto's. Zie ook inv.nr. 4834.
  - Commando: C.T.L.; Onderdeel: 311 Squadron Volkel; Datum ongeval: 1965-08-30; Plaats ongeval: Onbekend; Soort ongeval: Vluchtongeval; Vliegtuig: Lockheed F-104G D-8300; Omschrijving: Strip van dive-brake afgescheurd, 3253
    Met foto's. Zie ook inv.nr. 4837.
  - Commando: C.T.L.; Onderdeel: 312 Squadron Volkel; Datum ongeval: 1965-09-01; Plaats ongeval: Vliegbasis Deelen; Soort ongeval: Vluchtongeval; Vliegtuig: Republic F-84F P-262; Omschrijving: Afbreken bracket rechter klap, 3254
  - Commando: C.T.L.; Onderdeel: Vliegdienst Squadron Twenthe; Datum ongeval: 1965-09-03; Plaats ongeval: Vliegbasis Volkel; Soort ongeval: Landingsongeval; Vliegtuig: Lockheed Starfighter TF-104G D-5801; Omschrijving: Vogelaanvaring, 3255
  - Commando: C.L.V.; Onderdeel: 325 Squadron Soesterberg; Datum ongeval: 1965-09-07; Plaats ongeval: Terschelling Range; Soort ongeval: Vluchtongeval; Vliegtuig: Hawker Hunter Mk VI N-220; Omschrijving: Ricochet, 3256
  - Commando: C.L.V.; Onderdeel: 325 Squadron Soesterberg; Datum ongeval: 1965-09-07; Plaats ongeval: Terschelling Range; Soort ongeval: C.L.S.: vluchtongeval; Vliegtuig: Hawker Hunter Mk VI N-220; Omschrijving: Ricochet, 4833
    Met foto's. Zie ook inv.nr. 3256.
  - Commando: C.L.V.; Onderdeel: 322 Squadron Leeuwarden; Datum ongeval: 1965-09-08; Plaats ongeval: Onbekend; Soort ongeval: Vluchtongeval; Vliegtuig: Lockheed F-104G D-8272; Omschrijving: Neuskap rechter gar-8 launcher verloren, 3257
  - Commando: C.L.V.; Onderdeel: Vliegbasis Ypenburg; Datum ongeval: 1965-09-08; Plaats ongeval: Vliegbasis Ypenburg; Soort ongeval: Grondongeval; Vliegtuig: Piper-Cub L-21B R-103; Omschrijving: Door windstoot van verankering losgerukt, 4408
  - Commando: C.L.V.; Onderdeel: 322 Squadron Leeuwarden; Datum ongeval: 1965-09-08; Plaats ongeval: Onbekend; Soort ongeval: C.L.S.: vluchtongeval; Vliegtuig: Lockheed F-104G D-8272; Omschrijving: Neuskap rechter gar-8 launcher verloren, 4832
    Met foto. Zie ook inv.nr. 3257.
  - Commando: C.T.L.; Onderdeel: 314 Squadron Eindhoven; Datum ongeval: 1965-09-09; Plaats ongeval: 5300N - 0740E; Soort ongeval: Vluchtongeval; Vliegtuig: Republic F-84F P-231; Omschrijving: Aanvaring met telefoondraden, 3258
    Met foto's. Zie ook inv.nr. 4838.
  - Commando: C.T.L.; Onderdeel: 314 Squadron Eindhoven; Datum ongeval: 1965-09-10; Plaats ongeval: Terschelling Range; Soort ongeval: Vluchtongeval; Vliegtuig: Republic F-84F P-220; Omschrijving: Ricochet, 3259
  - Commando: C.L.V.; Onderdeel: Basisvlucht vliegbasis Leeuwarden; Datum ongeval: 1965-09-13; Plaats ongeval: Het Bildt; Soort ongeval: Vluchtongeval; Vliegtuig: North American Harvard IIB B-182; Omschrijving: Vogelaanvaring, 3260
  - Commando: C.L.V.; Onderdeel: Basisvlucht vliegbasis Leeuwarden; Datum ongeval: 1965-09-13; Plaats ongeval: Het Bildt; Soort ongeval: C.L.S.: vluchtongeval; Vliegtuig: North American Harvard IIB B-182; Omschrijving: Vogelaanvaring, 4831
    Met foto. Zie ook inv.nr. 3260.
  - Commando: C.T.L.; Onderdeel: 311 Squadron Volkel; Datum ongeval: 1965-09-14; Plaats ongeval: Texel; Soort ongeval: Vluchtongeval; Vliegtuig: Lockheed F-104G D-8280; Omschrijving: Vogelaanvaring, 3261
  - Commando: C.L.V.; Onderdeel: 323 Squadron Leeuwarden; Datum ongeval: 1965-09-14; Plaats ongeval: Terschelling Range; Soort ongeval: Vluchtongeval; Vliegtuig: Lockheed F-104G D-8109; Omschrijving: Ricochet, 3262
  - Commando: C.L.V.; Onderdeel: 323 Squadron Leeuwarden; Datum ongeval: 1965-09-14; Plaats ongeval: Terschelling Range; Soort ongeval: C.L.S.: vluchtongeval; Vliegtuig: Lockheed F-104G D-8109; Omschrijving: Ricochet, 4835
    Met foto. Zie ook inv.nr. 3262.
  - Commando: C.T.L.; Onderdeel: Basisvlucht Volkel; Datum ongeval: 1965-09-20; Plaats ongeval: Volkel; Soort ongeval: Landingsongeval; Vliegtuig: Lodkheet T-33 M-4; Omschrijving: Harde landing en neuswiel afgebroken, 4387
  - Commando: C.T.L.; Onderdeel: 314 Squadron Eindhoven; Datum ongeval: 1965-09-21; Plaats ongeval: 314 Squadron Eindhoven; Soort ongeval: Grondongeval; Vliegtuig: F-84F P-222; Omschrijving: Vermoedelijk defect brandstofsysteem, 4409
  - Commando: C.L.V.; Onderdeel: 3e Groep Geleide Wapens; Datum ongeval: 1965-09-21; Plaats ongeval: Velperbroek; Soort ongeval: Grondongeval: verkeersongeval: dodelijk ongeval; Vliegtuig: Onbekend; Omschrijving: Ongeval met auto, 4410
  - Commando: C.L.V.; Onderdeel: 299 Squadron Deelen; Datum ongeval: 1965-09-23; Plaats ongeval: Ten zuiden van Deelen; Soort ongeval: Vluchtongeval; Vliegtuig: Alouette III A-226; Omschrijving: Linker deur van motorcompartiment verloren, 3263
  - Commando: Onbekend; Onderdeel: Vliegbasis Twenthe; Datum ongeval: 1965-09-23; Plaats ongeval: Enschede; Soort ongeval: Grondongeval: verkeersongeval: dodelijk ongeval; Vliegtuig: Onbekend; Omschrijving: Geen voorrang gekregen, 4411
  - Commando: C.L.V.; Onderdeel: 299 Squadron Deelen; Datum ongeval: 1965-09-23; Plaats ongeval: Ten zuiden van Deelen; Soort ongeval: C.L.S.: vluchtongeval; Vliegtuig: Alouette III A-226; Omschrijving: Linker deur van motorcompartiment verloren, 1965-1966; 4834
    Met foto's. Zie ook inv.nr. 3263.
  - Commando: C.L.V.; Onderdeel: Basisvlucht Soesterberg; Datum ongeval: 1965-09-24; Plaats ongeval: Baan 10 vliegbasis Soesterberg; Soort ongeval: Startongeval; Vliegtuig: Lockheed T-33 M 24; Omschrijving: Afgebroken start gevolgd door barrierengagement, 3264
    Met foto's. Zie ook inv.nr. 4836.
  - Commando: C.L.O.; Onderdeel: Vliegbasis Woensdrecht; Datum ongeval: 1965-09-24; Plaats ongeval: Biesbosch; Soort ongeval: Grondongeval; Vliegtuig: Onbekend; Omschrijving: Met oog in prikkeldraad gevallen, 4412
  - Commando: C.L.V.; Onderdeel: Basisvlucht Soesterberg; Datum ongeval: 1965-09-24; Plaats ongeval: Baan 10 vliegbasis Soesterberg; Soort ongeval: C.L.S.: startongeval; Vliegtuig: Lockheed T-33 M 24; Omschrijving: Afgebroken start gevolgd door barrierengagement, 4837
    Met foto's. Zie ook inv.nr. 3264.
  - Commando: C.L.V.; Onderdeel: 300 Squadon Ypenburg; Datum ongeval: 1965-09-27; Plaats ongeval: Ermelo; Soort ongeval: Dodelijk ongeval: startongeval; Vliegtuig: Piper-Cub L-21B R-123; Omschrijving: Na start is motor afgeslagen en toestel in overtrokken positie geraakt, 1965-1966; 4340
    Met foto's. Zie ook inv.nr. 4746.
  - Commando: C.L.V.; Onderdeel: 300 Squadon Ypenburg; Datum ongeval: 1965-09-27; Plaats ongeval: Ermelo; Soort ongeval: C.L.S.: dodelijk ongeval: startongeval; Vliegtuig: Piper-Cub L-21B R-123; Omschrijving: Na start is motor afgeslagen en toestel in overtrokken positie geraakt, 1965-1966; 4746
    Met foto's. Zie ook inv.nr. 4340.
  - Commando: Onbekend; Onderdeel: C-NAK Fontainebleau (Frankrijk); Datum ongeval: 1965-09-28; Plaats ongeval: Autoroute de Sud de Paris; nabij kp. 20.810; Soort ongeval: Grondongeval: verkeersongeval: dodelijk ongeval; Vliegtuig: Onbekend; Omschrijving: Over de kop geslagen, 4413
  - Commando: C.T.L.; Onderdeel: 314 Squadron Eindhoven; Datum ongeval: 1965-09-29; Plaats ongeval: Omgeving Venray; Soort ongeval: Vluchtongeval; Vliegtuig: Republic F-84F P-164; Omschrijving: Dragchute verloren, 3265
  - Commando: C.T.L.; Onderdeel: 315 Squadron Eindhoven; Datum ongeval: 1965-10-01; Plaats ongeval: Vliegbasis Twenthe; Soort ongeval: Landingsongeval; Vliegtuig: Republic F-84F P-165; Omschrijving: Te snel geland, 3266
  - Commando: C.T.L.; Onderdeel: 315 Squadron Eindhoven; Datum ongeval: 1965-10-01; Plaats ongeval: Vliegbasis Leeuwarden; Soort ongeval: Landingsongeval; Vliegtuig: Republic F-84F P-272; Omschrijving: Tijdens landingsuitloop in de barrier gelopen, 3267
    Zie ook inv.nr. 4839.
  - Commando: C.t.L.; Onderdeel: 315 Squadron Eindhoven; Datum ongeval: 1965-10-01; Plaats ongeval: Ten westen van Zeven (Duitsland); Soort ongeval: Vluchtongeval; Vliegtuig: Republic F-84F P-254; Omschrijving: Vogelaanvaring, 3268
  - Commando: C.L.V.; Onderdeel: Basisvlucht Ypenburg; Datum ongeval: 1965-10-01; Plaats ongeval: Strip Hoogeveen; Soort ongeval: Landingsongeval; Vliegtuig: Alouette II H-5; Omschrijving: Harde landing na autorotatie zonder motorvermogen, 3269
  - Commando: C.L.V.; Onderdeel: Basisvlucht Ypenburg; Datum ongeval: 1965-10-01; Plaats ongeval: Strip Hoogeveen; Soort ongeval: C.L.S.: landingsongeval; Vliegtuig: Alouette II H-5; Omschrijving: Harde landing na autorotatie zonder motorvermogen, 4838
    Met foto's. Zie ook inv.nr. 3269.
  - Commando: C.T.L.; Onderdeel: 314 Squadron Eindhoven; Datum ongeval: 1965-10-04; Plaats ongeval: Vlijmen; Soort ongeval: Vluchtongeval; Vliegtuig: Republic F-84F P-274; Omschrijving: Dragchute verloren, 3270
  - Commando: C.T.L.; Onderdeel: 315 Squadron Eindhoven; Datum ongeval: 1965-10-05; Plaats ongeval: Vliegbasis Leeuwarden; Soort ongeval: Landingsongeval; Vliegtuig: Republic F-84F P-269; Omschrijving: Storing aan hoofdlandingsgestel, 3271
    Met foto's. Zie ook inv.nr. 4775.
  - Commando: C.L.O.; Onderdeel: Vliegbasis Woensdrecht; Datum ongeval: 1965-10-06; Plaats ongeval: Arnemuiden; Soort ongeval: Grondongeval: verkeersongeval: dodelijk ongeval; Vliegtuig: Onbekend; Omschrijving: Inhalen bij dichte mist, 4414
  - Commando: C.T.L.; Onderdeel: 311 Squadron Volkel; Datum ongeval: 1965-10-08; Plaats ongeval: Bremerhaven (Duitsland); Soort ongeval: Vluchtongeval; Vliegtuig: Lockheed F-104G D-8326; Omschrijving: Vogelaanvaring, 3272
  - Commando: C.T.L.; Onderdeel: 315 Squadron Eindhoven; Datum ongeval: 1965-10-11; Plaats ongeval: Ten oosten van Stavoren; Soort ongeval: Vluchtongeval; Vliegtuig: Republic F-84F P-177; Omschrijving: Vogelaanvaring, 3273
    Met foto's. Zie ook inv.nr. 4841.
  - Commando: C.T.L.; Onderdeel: 314 Squadron Eindhoven; Datum ongeval: 1965-10-11; Plaats ongeval: Onbekend; Soort ongeval: Vluchtongeval; Vliegtuig: Republic F-84F P-140; Omschrijving: Vogelaanvaring, 3274
    Met foto's. Zie ook inv.nr. 4840.
  - Commando: C.L.V.; Onderdeel: 323 Squadron Leeuwarden; Datum ongeval: 1965-10-14; Plaats ongeval: Vliegbasis Leeuwarden; Soort ongeval: Landingsongeval; Vliegtuig: Lockheed F-104G D-8098; Omschrijving: Met staartgedeelte baan geraakt, 3275
  - Commando: C.L.V.; Onderdeel: 323 Squadron Leeuwarden; Datum ongeval: 1965-10-14; Plaats ongeval: Vliegbasis Leeuwarden; Soort ongeval: C.L.S.: landingsongeval; Vliegtuig: Lockheed F-104G D-8098; Omschrijving: Met staartgedeelte baan geraakt, 4836
    Zie ook inv.nr. 3275.
  - Commando: C.L.V.; Onderdeel: 1e Groep Geleide Wapens; Datum ongeval: 1965-10-18; Plaats ongeval: Borgholzhausen (Duitsland); Soort ongeval: Grondongeval: bedrijfsongeval; Vliegtuig: Onbekend; Omschrijving: Raketmotor uit takel gevallen, 4415
  - Commando: C.T.L.; Onderdeel: 315 Squadron Eindhoven; Datum ongeval: 1965-10-19; Plaats ongeval: Buxtehude (Duitsland); Soort ongeval: Vluchtongeval; Vliegtuig: Republic F-84F P-165; Omschrijving: Vogelaanvaring, 3276
  - Commando: C.T.L.; Onderdeel: Vliegdienst Squadron Twenthe; Datum ongeval: 1965-10-22; Plaats ongeval: Vliegbasis Twenthe; Soort ongeval: Vluchtongeval; Vliegtuig: Lockheed TF-104G D-5806; Omschrijving: Compressor stall na doorstart, 3277
  - Commando: C.L.V.; Onderdeel: 298 Squadron Deelen; Datum ongeval: 1965-10-22; Plaats ongeval: Itzehoe (Duitsland); Soort ongeval: Taxi-ongeval; Vliegtuig: Piper-Cub L-21B R-184; Omschrijving: Aanvaring met markeringsmiddel, 3278
  - Commando: C.L.V.; Onderdeel: 298 Squadron Deelen; Datum ongeval: 1965-10-22; Plaats ongeval: Itzehoe (Duitsland); Soort ongeval: C.L.S.: taxi-ongeval; Vliegtuig: Piper-Cub L-21B R-184; Omschrijving: Aanvaring met markeringsmiddel, 4839
    Zie ook inv.nr. 3278.
  - Commando: C.T.L.; Onderdeel: 314 Squadron Eindhoven; Datum ongeval: 1965-10-25; Plaats ongeval: Onbekend; Soort ongeval: Vluchtongeval; Vliegtuig: Republic F-84F P-274; Omschrijving: Dragchute verloren, 3279
  - Commando: C.L.V.; Onderdeel: 3e Groep Geleide Wapens; Datum ongeval: 1965-10-27; Plaats ongeval: Schwelentrup (Duitsland); Soort ongeval: Grondongeval; Vliegtuig: Onbekend; Omschrijving: Tijdens missiletransfer 3 missiles beschadigd, 4416
  - Commando: C.T.L.; Onderdeel: 315 Squadron Eindhoven; Datum ongeval: 1965-10-29; Plaats ongeval: Terschelling Range; Soort ongeval: Vluchtongeval; Vliegtuig: Republic F-84F P-155; Omschrijving: Vogelaanvaring, 3280
  - Commando: C.T.L.; Onderdeel: 314 Squadron Eindhoven; Datum ongeval: 1965-11-02; Plaats ongeval: Baan 26 vliegbasis Eindhoven; Soort ongeval: Landingsongeval; Vliegtuig: Republic F-84F P-236; Omschrijving: Klapband linker hoofdwiel, 3281
  - Commando: C.L.V.; Onderdeel: 3e Groep Geleide Wapens; Datum ongeval: 1965-11-03; Plaats ongeval: Velmerstot (Duitsland); Soort ongeval: Grondongeval; Vliegtuig: Onbekend; Omschrijving: Dieselgenerator uit laadbak gevallen, 1965-1966; 4417
  - Commando: C.L.O.; Onderdeel: No. 2 Instructie Squadron Woensdrecht; Datum ongeval: 1965-11-04; Plaats ongeval: Vliegbasis Woensdrecht; Soort ongeval: Landingsongeval; Vliegtuig: Lockheed T-33 M-102; Omschrijving: Vogelaanvaring, 3282
    Met foto. Zie ook inv.nr. 4842.
  - Commando: C.L.O.; Onderdeel: No. 2 Instructie Squadron Woensdrecht; Datum ongeval: 1965-11-04; Plaats ongeval: Vliegbasis Woensdrecht; Soort ongeval: C.L.S.: landingsongeval; Vliegtuig: Lockheed T-33 M-102; Omschrijving: Vogelaanvaring, 1965-1966; 4775
    Met foto's. Zie ook inv.nr. 3282.
  - Commando: C.T.L.; Onderdeel: 314 Squadron Eindhoven; Datum ongeval: 1965-11-15; Plaats ongeval: Ten oosten van Beek en Donk; Soort ongeval: Vluchtongeval; Vliegtuig: Republic F-84F P-173; Omschrijving: Vogelaanvaring, 3283
  - Commando: C.L.V.; Onderdeel: Administratieve Groep; Datum ongeval: 1965-11-15; Plaats ongeval: Austerlitz; Soort ongeval: Grondongeval: verkeersongeval; Vliegtuig: Onbekend; Omschrijving: Met militaire voertuig tegen boom gebotst, 4418
  - Commando: C.L.V.; Onderdeel: 323 Squadron Leeuwarden; Datum ongeval: 1965-11-16; Plaats ongeval: Dispersal 323 Squadron Leeuwarden; Soort ongeval: Taxi-ongeval; Vliegtuig: Lockheed Starfighter F-104G D-8089; Omschrijving: In onverlichte bouwput gereden, 3284
  - Commando: C.L.V.; Onderdeel: 323 Squadron Leeuwarden; Datum ongeval: 1965-11-16; Plaats ongeval: Dispersal 323 Squadron Leeuwarden; Soort ongeval: C.L.S.: taxi-ongeval; Vliegtuig: Lockheed Starfighter F-104G D-8089; Omschrijving: In onverlichte bouwput gereden, 1965-1966; 4841
    Met foto's. Zie ook inv.nr. 3284.
  - Commando: C.L.O.; Onderdeel: Vliegdienst Squadron Woensdrecht; Datum ongeval: 1965-11-22; Plaats ongeval: Boven Zeeland; Soort ongeval: Vluchtongeval; Vliegtuig: North American Harvard IIB B-168; Omschrijving: Wieldeksel linker voorwiel verloren, 3285
  - Commando: C.L.O.; Onderdeel: Vliegdienst Squadron Woensdrecht; Datum ongeval: 1965-11-22; Plaats ongeval: Boven Zeeland; Soort ongeval: C.L.S.: vluchtongeval; Vliegtuig: North American Harvard IIB B-168; Omschrijving: Wieldeksel linker voorwiel verloren, 4840
    Met foto's. Zie ook inv.nr. 3285.
  - Commando: C.T.L.; Onderdeel: 315 Squadron Eindhoven; Datum ongeval: 1965-11-24; Plaats ongeval: Baan 26 vliegbasis Eindhoven; Soort ongeval: Startongeval; Vliegtuig: Republic F-84F P-116; Omschrijving: Turbinebladbreuk, 3286
    Met foto's. Zie ook inv.nr. 4843.
  - Commando: C.T.L.; Onderdeel: 315 Squadron Eindhoven; Datum ongeval: 1965-11-24; Plaats ongeval: Onbekend; Soort ongeval: Vluchtongeval; Vliegtuig: Republic F-84F P-200; Omschrijving: Vogelaanvaring, 3287
  - Commando: C.T.L.; Onderdeel: 315 Squadron Eindhoven; Datum ongeval: 1965-12-10; Plaats ongeval: Baan 24 vliegbasis Valkenburg; Soort ongeval: Landingsongeval; Vliegtuig: Republic F-84F P-212; Omschrijving: Uit de baan geraakt, 3288
    Met foto's. Zie ook inv.nr. 4844.
  - Commando: C.T.L.; Onderdeel: Vliegdienst Squadron Twenthe; Datum ongeval: 1965-12-14; Plaats ongeval: Baan 24 vliegbasis Volkel; Soort ongeval: Taxi-ongeval; Vliegtuig: Lockheed TF-104G D-5802; Omschrijving: Klapband door gebroken velg, 3289
  - Commando: C.T.L.; Onderdeel: 315 Squadron Eindhoven; Datum ongeval: 1965-12-17; Plaats ongeval: Baan 26 vliegbasis Eindhoven; Soort ongeval: Landingsongeval; Vliegtuig: Republic F-84F P-261; Omschrijving: Klapband rechter hoofdwiel, 3290
  - Commando: C.L.V.; Onderdeel: 2e Groep Geleide Wapens; Datum ongeval: 1965-12-19; Plaats ongeval: Onbekend; Soort ongeval: Grondongeval: verkeersongeval; Vliegtuig: Onbekend; Omschrijving: Verkeersongeval, 4419
  - Commando: C.L.V.; Onderdeel: 3e Groep Geleide Wapens B-Squadron; Datum ongeval: 1965-12-20; Plaats ongeval: Stelling Schwalenberg (Duitsland); Soort ongeval: Grondongeval: bedrijfsongeval; Vliegtuig: Loader Transporter LM 59-50; Omschrijving: Storing in hydraulisch systeem, 1965-1966; 4420
  - Commando: C.T.L.; Onderdeel: 315 Squadron Eindhoven; Datum ongeval: 1965-12-21; Plaats ongeval: Baan 26 vliegbasis Eindhoven; Soort ongeval: Landingsongeval; Vliegtuig: Republic F-84F P-252; Omschrijving: Klapband rechter hoofdwiel, 3291
    Met foto's. Zie ook inv.nr. 4848.
  - Commando: C.T.L.; Onderdeel: 315 Squadron Eindhoven; Datum ongeval: 1965-12-21; Plaats ongeval: Baan 26 vliegbasis Eindhoven; Soort ongeval: Startongeval; Vliegtuig: Republic F-84F P-191; Omschrijving: Start afgebroken, waarna barrierengagement, 3292
    Met foto's. Zie ook inv.nr. 4846.
  - Commando: C.L.V.; Onderdeel: 300 Squadron Ypenburg; Datum ongeval: 1965-12-21; Plaats ongeval: Ten noordwesten van Geervliet; Soort ongeval: Vluchtongeval; Vliegtuig: Piper-Cub L-21B R-132; Omschrijving: Vogelaanvaring, 3293
  - Commando: C.L.V.; Onderdeel: 300 Squadron Ypenburg; Datum ongeval: 1965-12-21; Plaats ongeval: Ten noordwesten van Geervliet; Soort ongeval: C.L.S.: vluchtongeval; Vliegtuig: Piper-Cub L-21B R-132; Omschrijving: Vogelaanvaring, 4842
    Met foto. Zie ook inv.nr. 3293.